---
title: "Problema3"
author: "Anna Orteu"
date: "2023-11-11"
output: html_document
---

```{r}
library(data.table)
library(dplyr)
library(stringi)
library(tidyr)
library(ggplot2)
```



```{r}
dd <- fread("consumo_material_clean.csv", col.names = c("codigo", "fechapedido", "numero", "referencia", "cantidadcompra", "unidadesconsumocontenidas", "precio", "importelinea", "tipocompra", "origen", "tgl", "producto"))
dd$fechapedido <- as.Date(dd$fechapedido, format = "%d/%m/%y")
#dd$preuquantitat <- dd$precio*dd$cantidadcompra # és el mateix que "importelinea" pero ben calculat
dd[dd$tgl == "", "tgl"] <- "Sin distribución"
dd$tgl <- as.factor(dd$tgl)
dd$tipocompra <- as.factor(dd$tipocompra)
dd$monthyear <- format(dd$fechapedido, "%Y-%m")
dd$year <- format(dd$fechapedido, "%Y")
dd$year <- as.Date(paste(dd$year, "-01-01", sep = ""), format = "%Y-%m-%d")
dd$month <- as.factor(format(dd$fechapedido, "%m"))
dd[,c('regio', 'hospital', "departament")] <- as.data.frame(str_split_fixed(dd$origen, "-",3))
dd$classification <- substr(dd$codigo, 1, 1)
```


Viatges que ens podem estavliar si ajuntem els viatges dels hospitals d'una mateixa regió i mateix producte per dia. Aquest sistema està assumint que els camions són infinits, perquè no tenim la seva capacitat

```{r}
df <- dd[,c("codigo", "hospital", "regio", "fechapedido", "cantidadcompra")]
df_g <- df %>% group_by(regio, codigo, fechapedido) %>% summarise(cantidadtotal = sum(cantidadcompra), hospitals = n_distinct(hospital))
```

```{r}
# S'està dient que hi ha 87 rutes que es podrien haver ajuntat si 3 hospitals haguèssin compartit recursos
table(df_g$hospitals)
```

```{r}
aux <- as.data.frame(table(df_g$hospitals))
aux[aux$Var1 == 1, "Freq"] <- 0
sum(aux$Freq) # Número de viatges en total que es podrien haver ajuntat 
```

```{r}
aux$Var1 <- as.numeric(aux$Var1)
aux$estalviat <- aux$Freq*(aux$Var1-1)
# Número de viatges que es podrien haver estalviat
sum(aux$estalviat)
```

```{r}
df_g$year <- substr(df_g$fechapedido, 1, 4)
table(df_g$year, df_g$hospitals)
```

```{r}
aux <- as.data.frame(table(df_g$year, df_g$hospitals))
aux$Var2 <- as.numeric(aux$Var2)
aux$estalviat <- aux$Freq*(aux$Var2-1)
# Número de viatges que es podrien haver estalviat
final <- aux %>% group_by(Var1) %>% summarise(viatgesestalviats = sum(estalviat))
final$Var1a <- as.character(final$Var1)
plot(final$Var1a, final$viatgesestalviats, type = "l", xlab = "Years", ylab = "Trips that could have been saved")
points(final$Var1a, final$viatgesestalviats, col = "blue", pch = 19)
```


També podríem considerar que els articles de diferents tipologies podrien anar en un mateix camió, encara que siguin diferents si són del mateix hospital i departament

```{r}
df <- dd[,c("codigo", "hospital", "fechapedido", "cantidadcompra", "departament")]
df_g2 <- df %>% group_by(hospital, fechapedido, departament) %>% summarise(cantidadtotal = sum(cantidadcompra), productes = n_distinct(codigo))
table(df_g2$productes)
```

```{r}
aux <- as.data.frame(table(df_g2$productes))
aux[aux$Var1 == 1, "Freq"] <- 0
sum(aux$Freq) # Número de viatges en total que es podrien haver ajuntat 
```
```{r}
aux$Var1 <- as.numeric(aux$Var1)
aux$estalviat <- aux$Freq*(aux$Var1-1)
# Número de viatges que es podrien haver estalviat
sum(aux$estalviat)
```

```{r}
df_g2$year <- substr(df_g2$fechapedido, 1, 4)
table(df_g2$year, df_g2$productes)
```

```{r}
aux <- as.data.frame(table(df_g2$year, df_g2$productes))
aux$Var2 <- as.numeric(aux$Var2)
aux$estalviat <- aux$Freq*(aux$Var2-1)
# Número de viatges que es podrien haver estalviat
final <- aux %>% group_by(Var1) %>% summarise(viatgesestalviats = sum(estalviat))
final$Var1 <- as.character(final$Var1)
plot(final$Var1, final$viatgesestalviats, type = "l", xlab = "Years", ylab = "Trips that could have been saved")
points(final$Var1, final$viatgesestalviats, col = "blue", pch = 19)
```

També podríem considerar que els articles de diferents tipologies podrien anar en un mateix camió, encara que siguin diferents si són de la mateixa regió i departament (podent ser de diferents hospitals) --> no sé si fer-ho xq el repartiment seria molt dificil


Comprar coses amb més unidadesconsumocontenidas i reduir el número de demandes

```{r}
# Detectem produtes que realment tinguin diferents unidadesconsumocontenidas
df <- dd
df_g3 <- df %>% group_by(codigo) %>% summarise(diferents = n_distinct(unidadesconsumocontenidas))
diferents_unidades <- df_g3[df_g3$diferents > 1, "codigo"]
mateixes_unidades <- df_g3[df_g3$diferents == 1, "codigo"]
mateixes_unidades$eliminar <- 1
df_g4 <- left_join(df, mateixes_unidades, by = "codigo")
df_g5 <- df_g4[is.na(df_g4$eliminar),] # Dataset amb els registres de codis que canvien de unidadesconsumocontenidas
```

```{r}
df_g8 <- df_g5 %>% group_by(codigo,monthyear,unidadesconsumocontenidas) %>% summarise(tt = sum(cantidadcompra))
df_g9 <- df_g8 %>% pivot_wider(names_from = unidadesconsumocontenidas, values_from = tt) # dataset de la llibreta final
```

```{r}
diferents_unidades <- left_join(diferents_unidades, dd[,c("codigo", "producto")], by = "codigo")
diferents_unidades <- diferents_unidades[!duplicated(diferents_unidades), ]
```


```{r}
for(codi in diferents_unidades$codigo) {
  df_g10 <- df_g9[df_g9$codigo == codi,]
  a <- df_g10[,colSums(is.na(df_g10))<nrow(df_g10)] # Remove columns with NA's
  if(ncol(a) == 4) {
    max_value <- max(as.numeric(colnames(a[,3:4])))
    min_value <- min(as.numeric(colnames(a[,3:4])))
    max_position <- which(colnames(a) == as.character(max_value))
    min_position <- which(colnames(a) == as.character(min_value))
    a$unidades <- min_value*a[,min_position] # seria el 250
    a$divison <- a$unidades/max_value # seria el 2,5
    a$unidadesgrande <- floor(a$divison) # és el 2 paquets
    a$unidadespequenas <- ceiling((a$unidades - (a$unidadesgrande*max_value))/min_value) # és el 10 paquets
    a$paquetstotals <- a$unidadesgrande + a$unidadespequenas # és el 12
    a$paquetsestalviats <- unlist(a[,min_position] - a$paquetstotals)
  } else { # ncol(a) == 5 --> hi ha 3 possibilitats de unidadesconsumocontenidas
    max_value <- max(as.numeric(colnames(a[,3:5])))
    median_value <- median(as.numeric(colnames(a[,3:5])))
    min_value <- min(as.numeric(colnames(a[,3:5])))
    max_position <- which(colnames(a) == as.character(max_value))
    median_position <- which(colnames(a) == as.character(median_value))
    min_position <- which(colnames(a) == as.character(min_value))
    a[is.na(a)] <- 0 # Simplement xq faci la operació de la següent línia bé
    a$unidades <- min_value*a[,min_position] + median_value*a[,median_position] # seria el 250
    a$divison <- a$unidades/max_value # seria el 2,5
    a$unidadesgrande <- floor(a$divison) # és el 2 paquets
    a$unidadesmedianas <- ceiling((a$unidades - (a$unidadesgrande*max_value))/median_value)
    a$unidadespequenas <- ceiling((a$unidades - (a$unidadesgrande*max_value + a$unidadesmedianas*median_value))/min_value)
    a$paquetstotals <- a$unidadesgrande + a$unidadesmedianas+ a$unidadespequenas # és el 12
    a$paquetsestalviats <- unlist(a[,min_position] + a[,median_position] - a$paquetstotals)
  }
  plotx <- ggplot(a, aes(x = monthyear, y = paquetsestalviats)) + geom_bar(stat = "identity") + theme(axis.text.x = element_text(angle = 90, hjust = 1)) + xlab("Year-month") + ylab("Trips that could have been saved") + ggtitle(iconv(diferents_unidades[diferents_unidades$codigo == codi, "producto"], from = "latin1", to = "UTF-8", sub = "byte"))
  print(plotx)
  ggsave(paste0(codi,".png"), plotx)
}
```


